臺灣基隆地方法院刑事判決　　　　　　　 94年度易字第257號
公　訴　人　臺灣基隆地方法院檢察署檢察官
被　　　告　甲○○
上列被告因竊盜案件，經檢察官提起公訴（94年度偵字第2232號
），被告於準備程序中就被訴事實為有罪之陳述，經法官告知簡
式審判程序之旨，並聽取公訴人、被告之意見後，本院合議庭裁
定認為宜由受命法官獨任進行簡式審判，經改依簡式審判程序審
理後判決如下：
    主　    文
甲○○連續竊盜，累犯，處有期徒刑拾月。扣案之手提砂輪機壹
部、開鎖工具壹支及鑰匙柒支均沒收。
    事實及理由
一、本件犯罪事實、證據及應適用之法條，除引用檢察官起訴書
    之記載外，並補充如下：
  (一)犯罪事實部分：
  1.被告甲○○除犯如起訴書所載之前科外，又因妨害兵役治罪
    條例案，經本院定應執行刑為有期徒刑8月，2件接續執行，
    並於民國93年9月13日縮刑期滿執行完畢，次日出監。
  2.被告係因缺乏代步工具而為本案竊盜犯行，且其係以其所有
    扣案之手提砂輪機1部及開鎖工具1支（即長約8.9 公分，尖
    端約2公分削成尖型狀之鐵製堅硬物）將自備鑰匙7支磨平後
    ，再持該自備鑰匙7 支行竊如起訴書附表所示之機車及汽車
    ；另員警前往被告住處執行搜索時，除扣得起訴書所載之物
    品外，並扣得手提砂輪機1部，且扣得之開鎖工具1支、鑰匙
    7 支及手提砂輪機1部，均係被告所有供本案犯罪所用之物
    ；又扣得之太陽眼鏡1副，業已發還被害人庚○○。
  3.起訴書附表編號4之犯罪時間應更正為94年5月27日下午5、6
    時許。
  4.起訴書附表編號3所載之被害人「戊○○」，應更正為「黃
    中宏」。
  (二)證據部分：
    補引「被告於本院準備程序及審理時之自白」、「附表編號
    3所示機車之行車執照1紙」、「本院94年8月1日勘驗筆錄及
    勘驗照片1紙」為證據。
二、刑之酌科：
    爰審酌被告年輕力壯，不積極謀求一正當職業，以勞力賺取
    代步工具，而連續竊取他人之汽機車，其所為已對他人之財
    產法益造成侵害，暨其竊取之次數、犯罪後坦承犯行之態度
    等一切情狀，量處如主文所示之刑，以示懲儆。另扣案之手
    提砂輪機1部、開鎖工具1支及鑰匙7支，均係被告所有，供
    本案犯罪所用之物，業據被告於本院審理時供述甚詳，爰依
    刑法第38條1項第2款規定予以宣告沒收。至扣得之張坤海證
    件（即張坤海家樂福出入證、張坤海十大書坊會員卡各1張
    ），並非被告所有，亦非供本案犯罪、預備犯罪或犯罪所得
    之物，亦據被告供述在卷，爰不予宣告沒收，附此敘明。
三、應依刑事訴訟法第273條之1第1項、第284條之1、第310條之
    2、第454條、第299條第1項前段，刑法第56條、第320條第1
    項、第47條、第38條第1項第2款，罰金罰鍰提高標準條例第
    1 條前段，判決如主文。
四、對於本件判決如有不服，應於收受送達後10日內，向本院提
    出上訴書狀，上訴於臺灣高等法院。
本案經檢察官辛○○到庭執行職務。
中　　華　　民　　國　　94　　年　　8 　　月　　15　　日
                  刑事第三庭法  官  王美婷
以上正本證明與原本無異。
對於本件判決如有不服，應於收受送達後10日內，向本院提出上
訴書狀，上訴於臺灣高等法院，並按他造當事人之人數附具繕本
。
中　　華　　民　　國　　94　　年　　8 　　月　　15　　日
                            書記官  劉珍珍
附錄論罪法條：
刑法第320條第1項。
意圖為自己或第三人不法之所有，而竊取他人之動產者，為竊盜
罪，處5年以下有期徒刑、拘役或5百元以下罰金。
附件：
臺灣基隆地方法院檢察署檢察官起訴書
　　　　　　　　　　　　　　　　　　　 94年度偵字第2232號
　　 被　　　告　甲○○　男　30歲（民國○○年○○月○○日生）
　　　　　　　　　　　　 住基隆市○○區○○街134之2號3樓
　　　　　　　　　　　　 國民身分證統一編號：Ｚ000000000號
上列被告因竊盜案件，已經偵查終結，認應該提起公訴，茲將犯
罪事實及證據並所犯法條分敘如下：
　　　　　　　犯罪事實
一、甲○○於民國九十一年間因違反毒品危害防制條例案件，經
　　臺灣基隆地方法院判處有期徒刑四月，甫於九十三年九月十
　　四日因縮刑期滿出監，猶不知悔改，竟基於為自己不法所有
　　之概括犯意，連續於如附表所示時間、地點竊取如附表所示
　　之機車及汽車，嗣於九十四年五月三十日因警執搜索票前去
　　被告位於基隆市○○街一三四之二號三樓住處實施搜索，發
　　覺被告持有張坤海等人之證件及開鎖工具一支、鑰匙七支及
　　庚○○失竊之太陽眼鏡一副等物，再經被告帶同員警前去藏
　　放贓物之地點，因而搜獲如附表所示之失竊車輛七部。
二、案經基隆市警察局第二分局報告偵辦。
　　　　　　 證據並所犯法條
一、訊據被告甲○○坦承搜獲之七部車輛均係伊持自己所有之鑰
　　匙開啟而竊得，核與證人即被害人彭秋霜、戊○○、壬○○
　　及丙○○等人於偵查中之證述及被害人丁○○、己○○、庚○○於警詢中指訴之情節大致相符，並有贓物認領保管單七
　　紙、警察局車輛協尋電腦輸入單、基隆市警察局車輛尋獲證
　　明單、車輛竊盜車牌失竊資料個別查詢報表查詢車輛認可資
　　料各一紙、扣押物品清單一紙及查獲現場照片廿五幀等附卷
　　可稽，並有扣案之物品可資佐證，是本件事證明確，被告竊
　　盜之犯嫌堪以認定。
二、核被告甲○○所為，係犯刑法第三百二十條第一項竊盜罪嫌
　　。又被告先後多次竊盜，因時間緊接，所犯係構成要件相同
　　之罪名，顯係基於概括犯意所為之連續犯，又被告有如犯罪
　　事實欄所示前科，於五年內再犯本件有期徒刑以上之罪，為
　　累犯，請依法遞加其刑，又扣案之鑰匙及開鎖工具等物，係
　　被告所有供犯罪所用之物，請依法宣告沒收。末請審酌本案
　　係因實施搜索而查獲，被告於實施當場即自承涉嫌竊盜，並
　　帶同警方前去找尋竊得之車輛，足認被告犯後態度良好，而
　　到庭說明之被害人壬○○等人，亦均表示願意給被告一個自
 　 新機會，請予以從輕量刑。
三、依刑事訴訟法第二百五十一條第一項提起公訴。
　 此　致
臺灣基隆地方法院
中　　華　　民　　國　　94　　年　　6　　月　　13　　日
　　　　　　　　　　　　　　　 檢察官　乙　○　○
本件正本證明與原本無異
中　　華　　民　　國　　94　　年　　6 　　月　　15　　日
　　　　　　　　　　　　　　　書記官　陶　愛　玲
刑法第320條
  　 意圖為自己或第三人不法之所有，而竊取他人之動產者，為
  　 竊盜罪，處5年以下有期徒刑、拘役或500元以下罰金。
  　 意圖為自己或第三人不法之利益，而竊佔他人之不動產者，
  　 依前項之規定處斷。
  　 前二項之未遂犯罰之。
附表
┌──┬────┬────┬──────────────┐
│編號│　時間　│被害人　│失竊物品及地點　　　　　　　│
├──┼────┼────┼──────────────┤
│ 一 │94.5.12 │壬○○　│ＬＲ七—一二九號重型機車　　│
│　　│13:05許 │　　　　│基隆市○○路31巷21號前　　　│
├──┼────┼────┼──────────────┤
│ 二 │94.5.15 │庚○○　│ＵＧＥ—三一六號輕型機車　　│
│　　│18:30許 │　　　　│基隆市○○路127巷41號前　　 │
├──┼────┼────┼──────────────┤
│ 三 │94.5.21 │戊○○　│ＳＯＦ—四三二號輕型機車　　│
│　　│10:00許 │　　　　│基隆市○○路286巷23號前　　 │
├──┼────┼────┼──────────────┤
│ 四 │94.5.27 │彭秋霜　│ＫＬ五—四三八號重型機車　　│
│　　│22:00許 │　　　　│基隆市○○路25巷16弄2號前　 │
├──┼────┼────┼──────────────┤
│ 五 │94.5.27 │何昆霖　│ＺＺ—五四五三號自用小貨車　│
│　　│23:00許 │　　　　│基隆市○○路134巷巷內　　　 │
├──┼────┼────┼──────────────┤
│ 六 │94.5.29 │己○○　│三Ｎ—九一四五號自用小客車　│
│　　│8:00許　│　　　　│基隆市○○○街21號前　　　　│
├──┼────┼────┼──────────────┤
│ 七 │94.5.29 │丁○○　│ＲＺＮ—六二三號輕型機車　　│
│　　│17:30許 │　　　　│基隆市○○路48巷30號前　　　│
└──┴────┴────┴──────────────┘
